

HABILIDADES PROFESIONALES

Desarrollo Web Metodología Ágil Gestión de Procesos Gestión de la Calidad

HABILIDADES PERSONALES

Integridad
Análisis
Organización
Manejo del tiempo
Trabajo en equipo
Aprendizaje rápido
Motivación

CONTACTO

C:+51 949 288 132 E: naovillaj@gmail.com D: Calle Juan del Carpio, San Isidro, Lima. DNI: 47315903

SOCIAL



https://www.linkedin.com/in/cnaomivillanuevaajito/



https://github.com/naovillaj



cynavia

NAOMI VILLANUEVA

FRONT END DEVELOPER JR. - INGENIERA INDUSTRIAL

ACERCA DE MI

Front End Developer de Laboratoria con conocimientos en Javascript, jQuery, HTML, CSS, gulp; frameworks como Bootstrap y Materialize. Bachiller en Ingeniería Industrial de la Universidad Nacional de Trujillo con especialización en Gestión de Procesos y Mejora Continua.

EXPERIENCIA PROFESIONAL

CEVA LOGISTICS: Empresa que brinda soluciones a la cadena de suministros

Coordinador Lean (Mejora Continua) | Feb 2016 - Oct 2016

- Rediseño de indicadores de la Pizarra de Desempeño.
- Programación y ejecución de auditorías 5's.
- Creación y actualización de instructivos.
- Auditoría e implementación de actividades para los hallazgos del Site Classification Assessment.

CONTRALORÍA GENERAL DE LA REPÚBLICA: Entidad que se encarga de Supervisar, vigilar y verificar la correcta aplicación de las políticas públicas y el uso de los recursos y bienes del Estado.

Analista de Calidad junior | Nov 2014 - Oct 2015

- Auditora interna en auditorias del Sistema de Gestión de la Calidad.
- Seguimiento y control de los mecanismos de mejora continua (acciones correctivas y preventivas, resultado de indicadores).
- Revisión, seguimiento, hasta aprobación de documentos (procedimientos, instructivos, formatos, dichas técnicas).
- Verificar cumplimiento de procedimientos e instructivos.
- Asegurar la eficacia de las acciones implementadas en las Solicitudes de Acción Correctiva y Preventiva.

Practicante Profesional del Sistema de Gestión de la Calidad | Feb 2014 - Oct 2014

- Contribuir en el seguimiento y control de los mecanismos de mejora continua (acciones correctivas y preventivas, resultado de indicadores).
- Asistencia en el seguimiento y control de los documentos del Sistema de Gestión de la Calidad.

EDUCACIÓN

FRONT END DEVELOPER JR. LABORATORIA | 2017

BACHILLER EN INGENIERÍA INDUSTRIAL Universidad Nacional de Trujillo | 2009 - 2013 QUINTO SUPERIOR

ESTUDIOS COMPLEMENTARIOS

LEAN LOGISTICS

UDEP | Jun 2016

DIPLOMATURA EN GESTIÓN DE PROCESOS

CENTRUM | Set 2015 - Jun 2016

ALANCED SCORECARD

ESAN Programa de Extensión para Ejecutivos | Mar 2015 - Abr 2015

GESTIÓN DE PROYECTOS

ESAN Programa de Extensión para Ejecutivos | Ene 2015 - Feb 2015

HERRAMIENTAS DE GESTIÓN PARA LA CALIDAD ESAN Programa de Extensión para Ejecutivos | Nov 2014 - Dic 2015

INTERPRETACIÓN DE LA NORMA ISO 9001:2008 SGS del Perú | Ago 2014

FORMACIÓN AUDITOR INTERNO DE LA NORMA ISO 9001:2008 SGS del Perú | Ago 2014

IDIOMAS

INGLÉS

El Cultural | Avanzado

TECNOLOGÍAS

HTML

Intermedio

JAVASCRIPT Intermedio

CSS - SASS

Intermedio

JOUERY

Intermedio

FRAMEWORKS

BOOTSTRAP

Intermedio

MATERIALZE

Intermedio

HERRAMIENTAS DE PRODUCTIVIDAD

NODEJS Y NPM

Intermedio

GULP

Intermedio

MANEJO DE PROGRAMAS

MICROSOFT OFFICE

Avanzado

MS VISIO

Intermedio

BIZAGI Intermedio

REFERENCIAS

Disponibles a solicitud